臺灣桃園地方法院刑事判決　　　　　　　　　　　　　九十二年度交易字第四七號
　　公　訴　人　臺灣桃園地方法院檢察署檢察官
　　被　　　告　甲○○○
　　選任辯護人　簡長順律師
右列被告因過失傷害等案件，經檢察官提起公訴（九十一年度偵字第一八五九四號）
，本院判決如左︰
    主  文
甲○○○因過失傷害人，處有期徒刑參月，如易科罰金，以佰元折算壹日；又連續
公然侮辱人，處拘役伍拾日，如易科罰金以參佰元折算壹日。
    事  實
一、甲○○○未依法考領監理機關核發之重型機車駕駛執照，猶於民國九十一年九月
    二日上午自桃園縣桃園市○○路一二六三號住處騎駛車號ＭＤ六－四○二號重型
    機車載女兒丁蔚虹外出欲前往桃園縣政府附近書局購買小孩參考書籍，於當日上
    午八時許沿桃園市○○路由中正路往永安路方向駛近力行市場時，本應注意當時
    正值市場營業時間，市場口人車擁擠，隨時會有人車橫越車道進入市場，應注意
    警戒車前狀況，以隨時採取必安全，而依當時天候、路況及視線等情形，並無不
    能注意之情形，竟疏未注意車前狀況，適前方同向騎腳踏車之戊○○○，亦疏未
    注意後方來車動態即貿然左轉橫越車道欲騎進力行市場，甲○○○見狀來不及煞
    停即自後撞上橫越車道之戊○○○騎駛之腳踏車後車輪，戊○○○遂人車倒地因
    而受有骨盆骨折及右側第九肋骨骨折之傷害，甲○○○於車禍發生後立即下車上
    前扶起戊○○○坐上其所騎之ＭＤ六－四○二號重型機車，載往附近之桃園市○○路○段二八二號惠民診所診治，甲○○○之女兒丁蔚虹則騎戊○○○之腳踏車
    跟隨在後一同前往惠民診所，之後則將戊○○○送回其住處，更於翌日（九十一
    年九月三日）上午戊○○○至桃園市○○路一四九二號行政院衛生署桃園醫院就
    診住院後，甲○○○連續於三日、四日二天晚上八時前往桃園醫院十樓Ａ區第一
    房有戊○○○、乙○○、丁○○三名病患之病房內看顧戊○○○，惟甲○○○基
    於公然侮辱之概括犯意，於看顧期間之九十一年九月四日晚上，在隨時有人會進
    病房內探視或經過該病房之不特定人得以共見共聞之情形下，甲○○○與戊○○○二人就車禍發生責任歸屬一事發生激烈口角，甲○○○竟多次以台語「垃圾」
    之足以貶損他人社會評價之言語辱罵戊○○○，公然侮辱戊○○○，復於九十一
    年九月七日下午三時許，甲○○○與戊○○○之丈夫張新亞、子丙○○、妹妹謝
    庚○○在桃園縣警察局桃園分局埔子派出所協調賠償事宜，因就有無發生碰撞一
    事雙方發生激列爭吵，甲○○○承前侮辱之概括犯意，在隨時會有不特定人進入
    派出所之不特定人得以共見共聞之情形下，再度辱罵戊○○○、張新亞、丙○○
    全家與謝庚○○全部都是「垃圾」（台語），公然侮辱戊○○○、張新亞、丙○○、謝庚○○（張新亞、丙○○、謝庚○○未提出告訴），足以毀損戊○○○、
    張新亞、丙○○、謝庚○○之名譽。
二、案經戊○○○提出告訴由臺灣桃園地方法院檢察署檢察官偵查起訴。
    理  由
一、訊據被告甲○○○矢口否認有過失傷害、公然侮辱之犯行，辯稱「：我沒有騎機
    車，我是讓我女兒載，我坐在後面，機車沒有撞到戊○○○的腳踏車，是她自己
    跌到，我是聽到後面有聲音，叫我女兒停下來看一下，就看到戊○○○坐在地上
    ：」（九十二年三月七日本院調查）、「：我在警察局都沒有罵她（指告訴人戊○○○），當時她不在場，在醫院我是去照顧她，為何要罵她：」（九十二年十
    月十五日本院調查）等語。經查：
（一）關於過失傷害部分：
      被告甲○○○於右述時、地騎駛ＭＤ六－四○二號重型機車載其女兒丁蔚虹行
      近力行市場口時自後撞擊同向前方左轉橫越車道欲駛進力行市場之告訴人戊○○○騎駛之腳踏車後車輪，致告訴人戊○○○人車倒地因而受有骨盆骨折及右
      側第九肋骨骨折之傷害之情，已據告訴人戊○○○於偵查、本院調查時指述歷
      歷，並有行政院衛生署桃園醫院診斷證明書一紙、惠民診所九十二年十二月三
      日覆第五七三五四號文函送之戊○○○於民國九十一年九月二日到院就診之病
      歷資料一份、行政院衛生署桃園醫院九十二年十二月三十日九二桃醫秘字第○
      九二○○一○九七號函及檢送之戊○○○病歷資料一份在卷可稽，雖然被告甲○○○一再辯稱「：我沒有騎機車，是我女兒載我：」（九十一年十月二十五
      日偵查）、「：我沒有騎車，我是被我女兒載：」（九十一年十一月二十八日
      偵查）、「：當天是我女兒載我，不是我載我女兒，我是看到他跌倒才扶他起
      來，因我女兒不是本地人，我才會載戊○○○去惠民醫院，我女兒將張女士（
      戊○○○）的腳踏車騎去惠民：」（九十一年十二月十日偵查）、「：我沒有
      騎機車，我是讓我女兒載，我坐在後面，機車沒有撞到戊○○○的腳踏車，是
      她自己跌倒，我是聽到後面有聲音，叫我女兒停下來看一下，就看到戊○○○
      坐在地上：」（九十二年三月七日本院調查）、「：騎機車部分是我女兒載我
      ，不是我載我女兒：」（九十二年十月十五日本院調查）、「：這是她自己跌
      倒：是我女兒騎機車載我，騎過去之後聽到聲音才回頭看，我是因為太過好心
      才幫她做這些事：」（九十三年二月五日本院審理）等語，丁蔚虹亦證稱「：
      是我載我媽（甲○○○）：」（九十一年十月二十五日偵查），並均表示「：
      我也沒有撞到他：」（九十一年十月二十五日偵查，甲○○○）、「：我是看
      到他跌倒才扶他起來，因我女兒不是本地人，我才會載戊○○○去惠民醫院，
      我女兒將張女士（戊○○○）的腳踏車騎去惠民：」（九十一年十二月十日偵
      查，甲○○○）、「：機車沒有撞到戊○○○的腳踏車，是她自己跌倒，我是
      聽到後面有聲音，叫我女兒停下來看一下，就看到戊○○○坐在地上：」（九
      十二年三月七日本院調查，甲○○○）、「：這是她自己跌倒：騎過去之後聽
      到聲音才回頭看，我是因為太過好心才幫她做這些事：」（九十三年二月五日
      本院審理，甲○○○）、「：我沒有撞到人：（你媽媽為何要到省桃照顧人家
      ？）他（指被告甲○○○）出自愛心：當天是我們騎過去，後面有聲音，我媽
      叫我停下來，就看到有一位婦人躺在地上，距離約有五步，當時沒有行人，只
      有賣山藥的攤位：」（九十一年十月二十五日偵查，丁蔚虹）等，然而：
      (1)告訴人戊○○○於偵查及本院調查時均指稱「：我當天在力行市○○路上，
        我一人騎腳踏車，甲○○○載他女兒，從後面撞到我：我確定是他撞我：我
        親眼看到是他載他女兒：」（九十一年十二月十一日偵查）、「：我騎腳踏
        車在力行路上要轉到力行市場買水果，我腳踏車已過中線，甲○○○騎機車
        從後面撞上來，我的腳踏車左邊後面部分：她載她女兒：我看到她時她的機
        車就撞上來了：」（九十二年三月七日本院調查），由於被告甲○○○與告
        訴人戊○○○素不相識，此為二人所是認，而告訴人戊○○○騎腳踏車於前
        述時、地倒地時，被告甲○○○與證人丁蔚虹母女二人均乘坐在ＭＤ六－四
        ○二號重型機車一節，亦為被告甲○○○、證人丁蔚虹所坦認，如果確係丁
        蔚虹騎ＭＤ六－四○二號重型機車載被告甲○○○，衡諸常情告訴人戊○○○並無指述係被告騎機車載丁蔚虹之動機與必要，且據前述現場賣山藥攤販
        －證人己○○於九十二年十二月三日本院審理時所述「：我只看到騎機車的
        人牽起腳踏車的人：（現場騎機車有幾個人牽起腳踏車？）有兩個人，只記
        得比較老的人載受傷的人：」等，益徵告訴人戊○○○指稱係被告甲○○○
        騎機車載證人丁蔚虹行經其腳踏車倒地處之詞可採。
      (2)至於被告甲○○○及證人丁蔚虹前述稱「：我是聽到後面有聲音，叫我女兒
        停下來看一下，就看到戊○○○坐在地上：」（九十二年三月七日本院調查
        ，甲○○○）、「：騎過去之後聽到聲音才回頭看：」（九十三年二月五日
        本院審理，甲○○○）、「：當天是我們騎過去，後面有聲音，我媽叫我停
        下來，就看到有一位婦人躺在地上，距離約有五步，當時沒有行人，只有賣
        山藥的攤位：」（九十一年十月二十五日偵查，丁蔚虹）等詞，惟據證人己○○於九十二年十二月三日本院審理時所述「：（有無看到或聽到發生車禍
        ？）沒有：我只看到騎機車的人牽起腳踏車的人：（機車跟腳踏車的距離多
        遠？）大概有法庭的寬度約十公尺：（現場騎機車有幾個人牽起腳踏車？）
        有兩個人，只記得比較老的人載受傷的人，至於是何人扶起騎腳踏車不記得
        ：我看到的是腳踏車倒在地上：」等語，是知證人己○○在看見告訴人戊○○○之腳踏車倒地前並未聽到車禍發生之任何聲響，另據證人己○○當庭繪
        製之腳踏車、機車與其攤位之位置圖，證人己○○之攤位離腳踏車倒地處較
        機車停放處近，根據被告甲○○○於本院調查審理時稱「：我耳朵有一點重
        聽：」（九十二年七月二十八日本院調查）、「：她（指告訴人戊○○○）
        也重聽，我也重聽：」（九三年二月五日本院審理）等，是則距離較近之己○○未聽見任何聲響，反而距離告訴人戊○○○之腳踏車倒地處約十公尺遠
        之有重聽之被告甲○○○有聽見聲響，顯然被告甲○○○、證人丁蔚虹所述
        騎過去後聽見後面有聲音才停車查看等詞並不實在，況被告甲○○○亦稱「
        ：菜市場那麼多人沒有聽到撞擊力的聲音，陳先生也這麼說：」（九十三年
        二月五日本院審理），可見如果ＭＤ六－四○二號重型機沒有撞到告訴人戊○○○之腳踏車，被告甲○○○鮮會騎過去之後猶停車回頭查看告訴人戊○○○是否人車倒地，足徵ＭＤ六－四○二號重型機車確有撞到同向前方正左
        轉橫越車道欲駛進力行市場之告訴人戊○○○騎駛之腳踏車。
      (3)告訴人戊○○○騎腳踏車於前述時、地倒地後被告甲○○○停車上前將告訴
        人戊○○○扶起並載其前去桃園市○○路○段二八二號惠民診所醫治，且支
        付醫藥費用，之後即載告訴人戊○○○回家，翌日－九十一年九月三日上午
        告訴人戊○○○前往行政院衛生署桃園醫院看診，被告甲○○○亦陪同前往
        ，於告訴人戊○○○當日住院治療起，被告甲○○○連續於九十一年九月三
        日、四日晚間八時前往醫院看顧告訴人戊○○○至第二天天亮之情，已據告
        訴人戊○○○、被告甲○○○陳述甚詳，雖然被告甲○○○、證人丁蔚虹均
        稱「：我是因為太過好心才幫她做這些事：」（九十三年二月五日本院審理
        ，甲○○○）、「：我沒有撞到人：（你媽媽為何要到省桃照顧人家？）他
        出自愛心：」（九十一年十月二十五日偵查，丁蔚虹），然而被告甲○○○
        與告訴人戊○○○素不相識，彼此並無任何情誼，如果純係基於愛心，將騎
        腳踏車倒地受傷之人送醫，並代壂醫藥費尚符人情，進而連續兩晚到醫院看
        顧病患至翌日天亮似嫌過之，何況根據證人即告訴人戊○○○因前述車禍在
        桃園醫院住院期間同病房內之病患乙○○、丁○○證稱「：有聽到講話聲音
        很大聲，護士有進來阻止：護士說這裡不是市場：兩個都有對我說對方的不
        是：」（九十二年七月二十八日本院調查，乙○○）、「：只聽到兩位（被
        告甲○○○、告訴人戊○○○）講話都很大聲：」（九十二年七月二十八日
        本院調查，丁○○）等詞，被告甲○○○如果係基於愛心在醫院看顧告訴人
        戊○○○，二人鮮會在醫院大聲說話而使護士進病房制止，又何需對同病房
        之其他病患相互數落對方不是，而且證人丙○○、謝庚○○於九十三年二月
        五日本院審理時均證稱「：（九十一年九月二日上午八時戊○○○發生車禍
        後，有無在埔子派出所與甲○○○談和解賠償一事？）有：大約在九十一年
        九月七日下午三點左右：當天在派出所甲○○○一直說是我母親撞到他，不
        是他撞我母親：當天後來警員辛○○有建議以被告的機車保險作為賠償，我
        們也答應，之後就以電話聯繫談和解，被告的女兒說保險有問題，後來我們
        有到調解委員會談，也是沒有談成：」（丙○○）、」「：（九十一年九月
        七日是否有在埔子派出所與甲○○○談賠償之事？）有：因為被告撞我姐姐
        車禍一事，原先在我姐姐快出院前我們找被告到我姐姐家談和解之事，當時
        我建議對方賠償六萬元，不過沒有談成，所以才約到派出所談：當時辛○○
        叫我們用強制險理賠，被告就說不知機車有無保險要回去看：」（謝庚○○
        ）等，關於此被告甲○○○雖又辯稱「：我沒有在那裡罵來罵去，我也沒有
        開口，也沒有跟我談保險的事情，我站在邊上：」（九十三年二月五日本院
        審理）等，然而證人即埔子派出所警員辛○○亦證稱「：（九十一年九月七
        日庭上被告、告訴人是否有到埔子派出所商討車禍和解事情？）有：他們剛
        到時，當時我在派出所外面處理車禍，同事告知之前他們因車禍一事到派出
        所備案，雙方要談和解問題：我看見他們到派出所二次，第一次談不攏他們
        說改天再談，第二次好像說機車強制險過期，無法支付，所以雙方因為這樣
        發生爭吵，雙方不歡而散，說要聯絡繼續談：」（九十二年十二月三日本院
        審理）等，核與證人丙○○、謝庚○○前開證述情節相符，另參酌被告住處
        －桃園市○○路一二六三號三樓裝設使用之00－0000000號電話與
        證人謝庚○○住處－蘆竹鄉○○路一二五巷三號二樓住處裝設使用之00－
        0000000號電話於被告甲○○○未再前去醫院看顧告訴人戊○○○後
        之九十一年九月六日中午十一時四十七分三十八秒、十一時五十八分三十秒
        有二通通話記錄，且均是00－0000000發話至00－000000
        0號，通話時間分別為一五七秒、三三六秒，有中華電信桃園營運處查詢電
        話通話紀錄函復之00－0000000自九十一年九月二日至九十一年九
        月十日雙向通話記錄一份、中華電信股份有限公司台灣北區電信分公司桃園
        營運處九十二年一月二十二日桃服字第九二Ｃ○六○○○二六號函送之（○
        三）0000000、（○三）0000000、（○三）0000000
        ）電話客戶資料在卷可稽（九十一年度偵字第一九五九四卷第三十三頁至第
        四十四頁、本院卷第二十三頁、第二十四頁），非被告甲○○○所稱「：我
        只有打電話給庚○○，因為她說我在醫院如果照顧累的話打電話給她：」，
        從而可知證人丙○○、謝庚○○所述有與被告甲○○○約在埔子派出所談有
        關與告訴人戊○○○車禍和解賠償之詞可採，綜觀被告甲○○○上開行為，
        如果被告甲○○○未肇事撞傷告訴人戊○○○，為何會送告訴人戊○○○到
        醫院醫治並支付醫藥費，甚而告訴人戊○○○在醫院住院時亦前往醫院看顧
        二晚，進而至埔子派出所談車禍賠償和解之事，凡此皆與常情不符，是被告
        甲○○○前開所辯基於愛心云云實不足採。
     綜上所述，被告甲○○○稱辯係證人丁蔚虹騎乘機車載伊，機車亦未撞及告訴
     人戊○○○騎駛之腳踏車及證人丁蔚虹證稱係其騎機車載母親被告甲○○○，
     機車未撞及告訴人戊○○○騎駛之腳踏車均係卸責之詞，皆不足採，被告甲○○○有於前述時、地騎機車載證人丁蔚虹自後撞及同向前方橫越車道之告訴人
     戊○○○騎駛之腳踏車堪予認定。
     按汽車駕駛人應注意車前狀況，隨時採取必要之安全措施，以避免危險之發生
     ，道路交通安全規則第九十四條第三項定有明文，被告甲○○○騎機車自應注
     意前開交通安全規則之規定，本件事故發生時間是在白天上午八時許視線良好
     ，車禍發生地點是在力行市場口前之直行道路，路面乾燥、無缺陷等情況，已
     據告訴人戊○○○、被告甲○○○陳述甚詳，並有道路交通事故現場圖、現場
     照片二紙在卷可稽，顯無不能注意之情形，而據道路交通事故現場圖與證人己○○所繪製之前述腳踏車倒地處、機車停放處之位置圖，腳踏車倒地處是在往
     永安路方向車道之近分向線處，告訴人戊○○○指稱「：力行路快到力行市場
     的地方：我騎腳踏車在力行路上要轉到力行市場買水果，我腳踏車已過中線，
     甲○○○騎機車從後面撞上來：一轉甲○○○的機車就撞上來：」（九十二年
     三月七日本院調查）等語，是知告訴人戊○○○騎駛之腳踏車係在力行市場口
     前之對向往永安路方向車道之近分向線處遭被告甲○○○騎駛之機車撞擊，由
     於上述地點是在力行市場口，時值上午八時市場營業時間，市場口人車擁擠，
     被告甲○○○當知隨時會有人車橫越車道進入市場，而應注意警戒車前狀況，
     卻自後撞及同向前方左轉騎近分向處欲進入力行市場之告訴人戊○○○騎駛之
     腳踏車左後方，顯然未注意車前狀況致騎機車撞及告訴人戊○○○騎駛之腳踏
     車而有過失甚明；雖據告訴人戊○○○所述「：（當天你騎腳踏車要轉進力行
     市場時有無看到甲○○○的機車？）沒有，我看到她的機車就撞上來了：（你
     打算轉進力行市場前有無看見甲○○○的機車？）我沒有停下來，但眼睛有往
     後看，並沒有看到車子，就轉過去，一轉甲○○○的機車就撞上來：」等，如
     前所述，本件事故發生時間是在白天上午八時許視線良好，車禍發生地點是在
     力行市場口前之直行道路，路面乾燥、無缺陷，顯然告訴人戊○○○未注意後
     方來車動態即貿然左轉橫越車道，就本件車禍發生亦與有過失，然而此並不能
     解免被告甲○○○之過失刑責；而告訴人戊○○○騎腳踏車遭被告甲○○○騎
     駛之機車自後撞及倒地後無法再繼續騎腳踏車，當場經被告甲○○○送至惠民
     診所醫治照Ｘ光片發現「骨盆Ｘ光顯示右股骨頸有一點裂痕」，翌日告訴人戊○○○再至桃園醫院就醫拍攝Ｘ光片，發現「骨盆骨折及右側第九肋骨骨折」
     ，有行政院衛生署桃園醫院診斷證明書一紙、惠民診所九十二年十二月三日覆
     第五七三五四號文函送之戊○○○於民國九十一年九月二日到院就診之病歷資
     料一份、行政院衛生署桃園醫院九十二年十二月三十日九二桃醫秘字第○九二
     ○○一○九七號函及檢送之戊○○○病歷資料一份在卷可稽，是堪認告訴人戊○○○所受上述傷害係被告前述騎駛機車不慎撞及其騎駛腳踏車倒地所致，告
     訴人戊○○○所受上述傷害與被告甲○○○之過失行為間顯有相當因果關係。
（二）關於公然侮辱部分：
      被告甲○○○於桃園醫院病房看顧告訴人戊○○○及於埔子派出所協調車禍賠
      償時先後出言辱罵告訴人戊○○○、張新亞、丙○○、謝庚○○係「垃圾」（
      台語）之情，已據告訴人戊○○○於偵查及本院調查時指述甚詳，並據證人丙○○、謝庚○○於九十三年二月五日本院審理時證述「：當天在派出所甲○○○一直說是我母親撞到他，不是他撞到我母親，罵我阿姨（指謝庚○○）是垃
      圾，也罵我全家是垃圾：」（丙○○）、「：因被告撞我姐姐車禍一事，原先
      我姐姐快出院前我們找被告到我姐姐家談和解之事，當時我建議對方賠償六萬
      元，不過沒有談成，所以才約到派出所談：我（指證人謝庚○○）問被告為何
      常常在醫院罵我姐姐垃圾，他說我是垃圾，我姐姐是垃圾，我們全家都是垃圾
      ：」（謝庚○○）等語甚詳，雖然被告甲○○○否認有辱罵告訴人戊○○○「
      垃圾」（台語），辯稱「：（你為何罵人家是垃圾？）我在醫院照顧他二天，
      還被他阿姨罵，我是罵我女兒垃圾，不是他：」（九十一年十月二十偵查）、
      「：那是移花接木，因為我女兒說我去照顧他二天，他就說我虐待他二天，我
      說在醫院照顧人家的事不需要討人情，是垃圾不需要講：」（九十二年三月七
  日本院調查）、「：在警局的時候證人（謝庚○○）罵我垃圾，她反而移花接
      木說我罵她垃圾，誣賴我，我到醫院照顧她（告訴人戊○○○）沒有必要罵人
      ：」等，所辯歷次皆有出入，且參酌證人乙○○、丁○○證稱「：有聽到講話
      聲音很大聲，護士有進來阻止：護士說這裡不是市場：兩個都有對我說對方的
      不是：」（九十二年七月二十八日本院調查，乙○○）、「：只聽到兩位（被
      告甲○○○、告訴人戊○○○）講話都很大聲：」（九十二年七月二十八日本
      院調查，丁○○）等詞，及告訴人戊○○○家屬與被告在埔子派出協調車禍賠
      償亦在場之埔子派出所警員辛○○證稱「：我看見他們到派出所二次，第一次
      談不攏他們說改天再談，第二次好像說機車強制險過期，無法支付，所以雙方
      因為這樣發生爭吵，雙方不歡而散，說要聯絡繼續談：」（九十二年十二月三
      日本院審理，辛○○）等詞，可知被告甲○○○在醫院看顧告訴人戊○○○期
      間雙方相處並非融洽，甚而有爭吵之情形，而在埔子派出所談車禍賠償之事時
      亦是發生爭執，斯時被告甲○○○藉辱罵前詞以洩心中不滿，亦無違常情，所
      稱係罵其女兒或「在醫院照顧人家的事不需要討人情，是垃圾不需要講」之詞
      顯不足採，由此益徵告訴人戊○○○、證人丙○○、謝庚○○所述被告甲○○○在醫院病房辱罵「垃圾」、在埔子派出所對丙○○、張新亞、謝庚○○辱罵
      告訴人戊○○○全家、謝庚○○均是「垃圾」可採，而「垃圾」之罵人語言，
      客觀上已足使受罵者感到難堪與屈辱，被告於盛怒之際以前述「垃圾」言詞相
      罵，顯有侮辱之意思，此外被告甲○○○係在醫院病房內、埔子派出辦公室內
      為上開辱罵語言，當時醫院該病房不特定人隨時可進入與經過，埔子派出所亦
      係不特定人隨時可進出，顯為多數人得共見共聞之狀態，綜前各點，被告公然
      侮辱犯行洵堪認定。綜上所述，被告所辯皆係卸責之詞，均不足採，本件事證
      已臻明確，被告之犯行堪以認定。
二、核被告所為，係犯刑法第二百八十四條第一項前段之過失傷害罪、第三百零九條
    第一項之公然侮辱罪。被告於現場－醫院病房內多次所為侮辱言詞應認係一個侮
    辱犯行之數個接續行為，評價以一次公然侮辱犯行即足，被告先後於醫院病房、
    埔子派出所言詞公然辱罵之犯行，時間緊接，犯罪構成要件相同，係基於概括之
    犯意而為，應依刑法第五十六條連續犯規定論以一罪，並加重其刑，又被告無照
    駕車，因而致人受傷，有關過失傷害罪部分應依道路交通管理處罰條例第八十六
    條第一項之規定加重其刑，而被告所犯上揭二罪，犯意各別，行為互異，應分論
    併罰。爰審酌被告素行（無犯罪前科，有台灣桃園地方法院檢察署刑案資料查註
    記錄表、台灣高等法院被告全國前案記錄表在卷可稽）、被告車禍發生後立即將
    告訴人送至惠民診所醫治並付醫藥費用及告訴人在桃園醫院住院期間前往看顧二
    晚，告訴人所受傷害程度及損害情形、被告迄未與告訴人和解賠償損害及被告犯
    罪後態度等一切情狀，分別量處如主文所示之刑，並均諭知易科罰金之折算標準
    。
據上論斷，應依刑事訴訟法第二百九十九條第一項前段，道路交通管理處罰條例第八
十六條第一項，刑法第五十六條、第二百八十四條第一項前段、第三百零九條第一項
、第四十一條第一項前段，罰金罰鍰提高標準條例第一條前段、第二條，判決如主文
。
本案經檢察官胡原龍到庭執行職務。
中      華      民      國    九十三    年      二      月     十九     日
                                        臺灣桃園地方法院交通法庭
                                           審判長法  官 林 婷 立
                                                 法  官 邱 滋 杉
                                                 法  官 許 泰 誠
右正本證明與原本無異。
如不服本判決，應於判決送達後十日內向本院提出上訴狀( 應附繕本 )，上訴於臺灣
高等法院。
                                                 書記官 楊 鳳 滿
中      華      民       國   九十三    年       二     月    二十五    日
附論罪科刑依據之法條
中華民國刑法第二百八十四條
 (過失傷害罪)
因過失傷害人者，處六月以下有期徒刑、拘役或五百元以下罰金，致重傷
者，處一年以下有期徒刑、拘役或五百元以下罰金。
從事業務之人，因業務上之過失傷害人者，處一年以下有期徒刑、拘役或
一千元以下罰金，致重傷者，處三年以下有期徒刑、拘役或二千元以下罰
金。
刑法第三百零九條第一項：
公然侮辱人者，處拘役或三百元以下罰金。
